【裁判字號】    99,訴,467
【裁判日期】    990721
【裁判案由】    返還所有物等
【裁判全文】
臺灣板橋地方法院民事判決               99年度訴字第467號
原      告    寅○○○
訴訟代理人    彭意森律師
被      告    庚○○
訴訟代理人    壬○○
被      告    己○○○
兼訴訟代理人  辛○○
被      告    丙○○○
訴訟代理人    丁○○
被      告    子○○
訴訟代理人    丑○○
被      告    甲○○
上列當事人間請求返還所有物等事件，經本院於民國99年6 月23
日言詞辯論終結，判決如下：
    主  文
被告庚○○應將坐落在臺北縣永和市○○段一七二一建號即門牌
號碼臺北縣永和市○○路七三號至八三號地下室底二層編號第三
九號、第四○號停車位返還原告及全體共有人。
被告辛○○、己○○○應共同將坐落在臺北縣永和市○○段一七
二二建號即門牌號碼臺北縣永和市○○路七三號至八三號地下室
底三層編號第七號停車位內車號九二六七－ＤＹ汽車移去並返還
該停車位予原告及全體共有人。
被告丙○○○應將坐落臺北縣永和市○○段一七二二建號即門牌
號碼臺北縣永和市○○路七三號至八三號地下室底三層編號第八
號停車位內車號ＢＫ－二三六二汽車移去並返還該停車位予原告
及全體共有人。
被告子○○應將坐落在臺北縣永和市○○段一七二二建號即門牌
號碼臺北縣永和市○○路七三號至八三號地下室底三層編號第二
○號停車位返還原告及全體共有人。
原告其餘之訴駁回。
訴訟費用由被告庚○○、辛○○、己○○○、丙○○○、子○○
負擔。
本判決第一項至第四項於原告以新臺幣參拾捌萬元為被告供擔保
後，得假執行；但被告庚○○以新臺幣肆拾伍萬肆仟伍佰肆拾肆
元、被告辛○○、己○○○以新臺幣貳拾壹萬玖仟零肆拾捌元、
被告丙○○○以新臺幣貳拾壹萬玖仟零肆拾捌元、被告子○○以
新臺幣貳拾壹萬玖仟零肆拾捌元為原告預供擔保，得免為假執行
。
原告其餘假執行之聲請駁回。
    事實及理由
一、程序方面：
  (一)按「原告於判決確定前，得撤回訴之全部或一部。但被告已
    為本案之言詞辯論者，應得其同意。」、「訴之撤回應以書
    狀為之。但於期日，得以言詞向法院或受命法官為之。」、
    「訴之撤回，被告於期日到場，未為同意與否之表示者，自
    該期日起；其未於期日到場或係以書狀撤回者，自前項筆錄
    或撤回書狀送達之日起，十日內未提出異議者，視為同意撤
    回」民事訴訟法第262條第1項、第2項、第4項定有明文。本
    件原告起訴時原列癸○○、乙○○、吳天昊及戊○○為被告
    ，請求其返還停車位予原告及全體共有人，惟原告嗣以書狀
    及本院言詞辯論期日當庭表示撤回對於被告癸○○、乙○○
    、吳天昊及戊○○之起訴【見本院98年度司板簡調字第99號
    卷（下稱簡調卷）第53之1 頁、98年度板簡字第2404號卷（
    下稱板簡卷）第69頁、本院卷第63頁】，而被告癸○○、乙○○、吳天昊及戊○○於十日內均未提出異議，故原告撤回
    部分起訴，於法並無不合。
  (二)次按訴狀送達後，原告不得將原訴變更或追加他訴，但擴張
    或減縮應受判決事項之聲明者，不在此限，民事訴訟法第
    255 條第1項第3款定有明文。本件原告起訴時，原請求被告
    等人應分別返還停車位予原告及全體共有人，並給付金錢、
    利息暨按月給付新臺幣（下同）500元之損害金予原告；嗣
    於民國99年6月23日本院言詞辯論期日時，當庭變更其訴之
    聲明，將聲明更正為：「1.被告庚○○應返還坐落在臺北縣
    永和市○○段1721建號即門牌號碼臺北縣永和市○○路73號
    至83 號地下室底二層編號第39號、第40號停車位予原告及
    全體共有人。被告庚○○應給付原告5,000元，及自起訴狀
    繕本送達之翌日起至清償日止，按年息百分之5計算之利息
    ；2.被告辛○○、己○○○應共同將坐落在臺北縣永和市○○段17 22建號即門牌號碼臺北縣永和市○○路73號至83號
    地下室底三層編號第7號停車位內9267-DY汽車移去，並返還
    停車位予原告及全體共有人。被告辛○○、己○○○應共同
    給付原告2,500元，及自起訴狀繕本送達之翌日起至清償日
    止，按年息百分之5計算之利息；3.被告丙○○○應將坐落
    臺北縣永和市○○段1722建號即門牌號碼臺北縣永和市○○
    路73號至83號地下室底三層編號第8號停車位內BK-2362汽車
    一輛移去，並返還停車位予原告及全體共有人。被告丙○○○應給付原告2,500元，及自起訴狀繕本送達之翌日起至清
    償日止，按年息百分之5計算之利息；4.被告子○○應返還
    坐落在臺北縣永和市○○段1722建號即門牌號碼臺北縣永和
    市○○路73號至83號地下室底三層編號第20號停車位予原告
    及全體共有人。被告子○○應給付原告2,500元，及自起訴
    狀繕本送達之翌日起至清償日止，按年息百分之5計算之利
    息；5.被告甲○○應交付臺北縣永和市○○段第1721建號及
    1722建號停車場汽車升降機遙控器18副予原告，並不得使車
    號9267-D Y、BK-2362汽車進入上開建物」，亦經被告等人
    於該期日表示同意原告之撤回（見本院卷第82頁），經核屬
    減縮應受判決事項之聲明，參酌上開說明，應予准許。
  (三)本件被告甲○○經合法通知，未於言詞辯論期日到場，核無
    民事訴訟法第386 條各款所列情形，爰依原告之聲請，由其
    一造辯論而為判決。
二、原告起訴主張：
  (一)原告於97年7月間，經由法務部行政執行署板橋執行處之拍
    賣不動產強制執行程序，投標買受取得坐落臺北縣永和市○○段第1721建號即門牌號碼臺北縣永和市○○路73號至83號
    地下室底二層停車場建物（下稱1721建號）所有權權利範圍
    11 /23，而與訴外人高素瑩（權利範圍1/23）、王錦惠（權
    利範圍1/23）、邱碧嬌（權利範圍1/23）、趙瑞玉（權利範
    圍1/23）、楊大建（權利範圍1/23）、陳德興（權利範圍
    1/23 ）、高素嫻（權利範圍1/23）、王秀芳（權利範圍
    1/23）、張淑幸（權利範圍1/23）、被告甲○○（權利範圍
    1/23）、李燕（權利範圍1/23）、陳瑜芬（權利範圍1/23
    ）等12 人共有上開建物，且建物停車場係規劃成編號24~42
    號及45~48號，計23個汽車停車位。原告同時亦承買取得同
    段第1722建號即門牌號碼臺北縣永和市○○路73號至83號地
    下室底三層防空避難室兼停車場建物（下稱1722建號）所有
    權權利範圍21/23，而與訴外人黃惠珠（權利範圍1/23）、
    李滄榕（權利範圍1/23）等2人共有上開建物，且建物停車
    場係規劃成編號1~23號，計23個汽車停車位。
  (二)被告等並無上開建物停車位之所有權，竟以汽車及雜物無權
    占用上開共有物，經原告自97年10、11月起即連續多日拍照
    存證並張貼公告好意勸離，惟被告仍置之不理，嗣於98 年4
    月間向臺北縣永和市調解委員會聲請調解亦無效果。爰依民
    法第767條、第821條之規定，請求被告等人移去汽車，並返
    還停車位予原告及全體共有人，被告等具體之占用情形如下
    ：
  1.被告庚○○未取得1721建號全體共有人之同意，竟擅自在17
    21建號中第39號停車位內堆放私人雜物，並將第40號停車位
    出租予訴外人癸○○使用，其後雖將雜物清除及辦理車位退
    租，但仍繼續無權占用編號第39號、40號停車位，拒絕返還
    。
  2.被告辛○○、己○○○2人係夫妻關係，被告己○○○並為9
    267-DY車號自用小客車所有人，而被告辛○○辯稱1722建號
    中編號第7號停車位屬其所有，惟其未經1722建號全體共有
    人之同意，竟擅自將第7號停車位供被告己○○○長期停放
    上揭車號汽車，並拒絕移去汽車及返還停車位。
  3.被告丙○○○為BK-2362車號自用小客車所有人，並抗辯謂
    1722建號中編號第8號停車位屬其所有，然其未經1722建號
    全體共有人之同意，即擅自將其所有BK-2362車號自用小客
    車長期停放在編號第8號停車位內，並拒絕移去汽車及返還
    停車位。
  4.被告子○○辯稱1722建號中編號第20號停車位屬其所有，於
    日前將上開編號停車位出租予訴外人戊○○使用，今戊○○
    雖已辦理車位退租，但被告子○○仍繼續無權占用編號第20
    號停車位，並拒絕返還。
  (三)另原告為1722建號中編號第1~13、15、17~22 號及1721建號
    中編號第26~28、33、36~41、43、46~47 號，合計32個停車
    位之所有人，並自97年8月1 日起至98年3月31日止，按南宏
    貴族社區（下稱南宏社區）停車場管理費繳費規定，每月繳
    納每車位500 元之管理費，每月合計16,000元。惟因被告拒
    不遷離車輛及返還停車位，以致原告不得就停車位使用收益
    ，而受有每月給付每車位500元管理費之損害，爰依民法第
    第184條第1項、第185條第1項之規定，請求被告分別賠償給
    付原告自97年11月至98年3月份止已繳之停車位管理費。
  (四)又被告甲○○為1721建號共有人之一，並擔任南宏社區停車
    場管理委員會（下稱管委會）主委職務，雖該停車場管委會
    未向臺北縣政府合法報備成立，惟原告既為上開32個停車位
    之所有人，並按月繳納停車管理費予南宏社區停車場管委會
    ，則被告甲○○當應交付32個停車位之汽車升降機遙控器予
    原告，惟竟短交，嗣經原告於98年3 月19日寄發郵局存證信
    函，要求其盡速將汽車升降機遙控器18副交付原告，但未獲
    理會，復被告甲○○仍任由9267-DY、BK-2362等輛汽車進入
    停車場，不定期停放在第7、8號停車位，已然構成妨害原告
    所有、使用系爭停車位之所有權能之虞，依法應判命上開車
    輛不得進入停車場。
  (五)綜上所述併為聲明：
  1.被告庚○○應返還坐落在臺北縣永和市○○段1721建號即門
    牌號碼臺北縣永和市○○路73號至83號地下室底二層編號第
    39號、第40號停車位予原告及全體共有人。被告庚○○應給
    付原告5,000 元，及自起訴狀繕本送達之翌日起至清償日止
    ，按年息百分之5 計算之利息。
  2.被告辛○○、己○○○應共同將坐落在臺北縣永和市○○段
    1722建號即門牌號碼臺北縣永和市○○路73號至83號地下室
    底三層編號第7號停車位內9267-DY汽車移去並返還停車位予
    原告及全體共有人。被告辛○○、己○○○應共同給付原告
    2,500 元，及自起訴狀繕本送達之翌日起至清償日止，按年
    息百分之5計算之利息。
  3.被告丙○○○應將坐落臺北縣永和市○○段1722建號即門牌
    號碼臺北縣永和市○○路73號至83號地下室底三層編號第8
    號停車位內BK-2362 汽車一輛移去並返還停車位予原告及全
    體共有人。被告丙○○○應給付原告2,500 元，及自起訴狀
    繕本送達之翌日起至清償日止，按年息百分之5 計算之利息
    。
  4.被告子○○應返還坐落在臺北縣永和市○○段1722建號即門
    牌號碼臺北縣永和市○○路73號至83號地下室底三層編號第
    20號停車位予原告及全體共有人。被告子○○應給付原告2,
    500 元，及自起訴狀繕本送達之翌日起至清償日止，按年息
    百分之5 計算之利息。
  5.被告甲○○應交付臺北縣永和市○○段第1721建號及1722建
    號停車場汽車升降機遙控器18副予原告，並不得使車號9267
    -DY、BK-2362汽車進入上開建物。
  6.原告願提供擔保，請准就第1 項至前項聲明宣告假執行。
  7.訴訟費用由被告負擔。
  (六)對被告抗辯所為之陳述：
  1.被告辛○○、己○○○、林松彬雖辯稱其擁有停車位土地之
    應有部分，但未舉證其說為真，況且停車位係位於第1722號
    建物內，縱有被告所稱持有土地之一部產權，但被告既非是
    第1722建號之共有人，自不得謂伊是有權占用。
  2.被告辯稱其所占用之停車位，係於78年11月間，地主林盧金
    貴、林清富與建商代表林鎰清所訂合建房屋契約書中所應分
    得之車位，惟建商未履行合建契約之義務，將停車位所有權
    移轉予地主林盧金貴、林清富，僅將車位現實交付地主，以
    致地主出售車位時，也不能辦理停車位所有權移轉登記予被
    告。惟上開停車位，既係建商代表林鎰清依合建契約交付予
    地主，雖未辦理所有權登記，亦不影響地主為停車位合法占
    有人之地位，地主嗣後以買賣關係轉讓車位予被告，被告仍
    為有權占用云云。然查，縱謂訴外人林盧金貴、林清富與訴
    外人林鎰清所訂之合建房屋契約書，曾有地主即訴外人林盧
    金貴、林清富得按合建房屋契約書，而分配取得停車位之約
    定，但此約定僅在訴外人林盧金貴、林清富與訴外人林鎰清
    間，發生債之拘束效力而已，不得對抗第三人，亦不得對抗
    基於物權關係所生之返還所有物請求權。本件原告既經由強
    制執行程序，承買取得第1721、1722建號之一部所有權，復
    非是上揭合建房屋契約書之締約當事人，本不受合建契約書
    之任何拘束，是被告所持抗辯其屬有權占用停車位及無庸返
    還等語，要無理由。
三、被告之抗辯：
  (一)被告庚○○抗辯：
    被告占用第39號、第40號停車位，乃訴外人即地主林勸與建
    商代表林鎰清所訂合建房屋契約中，約定應由地主林勸分得
    之部分，惟建商未履行合建契約義務，雖有將上開2 個停車
    位現實交付予地主林勸供其使用，嗣地主林勸將上開停車位
    出售被告，然因上述情形，致無法將停車位所有權移轉登記
    予被告。但依最高法院85年台上字第389號判例要旨，上開2
    個停車位既係建商依合建契約交付予地主，雖未辦理所有權
    登記，亦不影響地主為停車位合法占有人之地位，則地主嗣
    後以買賣關係合法轉讓車位予被告，被告即為有權占用，無
    須返還停車位。
  (二)被告辛○○、己○○○抗辯：
  1.原告經拍賣取得32個停車位之建物，然僅擁有部分土地持分
    ，而被告擁有臺北縣永和市○○路75號7 樓建物之所有權、
    土地（臺北縣永和市○○段第903地號）持分137/10000和車
    位之土地持分23/10000，共計160/10000。
  2.第7 號車位是被告在84年合法買賣取得，惟建商並沒有把後
    續之契約弄清楚。
  3.南宏社區建案係由訴外人林鎰清、許朝平、陳漢卿成立合夥
    ，與各地主簽約合作興建，被告所占用之第7 號停車位，乃
    訴外人即地主林盧金貴與建商代表林鎰清所訂合建房屋契約
    中所約定應分得之部分，惟建商未履行將上開停車位所有權
    移轉予地主林盧金貴，而將車位實際供地主林盧金貴使用，
    林盧金貴再將該車位出售予被告，建商雖未將車位移轉登記
    予林盧金貴，然並不影響林盧金貴為合法占有人之地位，是
    林盧金貴以買賣關係將該車位移轉予被告，被告為有權占用
    。
  4.房子蓋好後被告就住進來，所有設備都是被告後來自己弄的
    ，停車場之遙控器及昇降機都是被告自己弄的，建商在84年
    時就跑了，而遙控器也已經換了4、5次。
  (三)被告丙○○○抗辯：
  1.被告所占用之車位，乃訴外人即地主林清富與建商代表林鎰
    清所訂合建房屋契約中，約定應由地主林清富分得之部份，
    惟建商並未將上開車位所有權移轉予林清富，而將上開車位
    實際供地主林清富使用，林清富再將該車位無償借予被告使
    用，建商雖未將車位移轉登記予林清富，然不影響林清富合
    法占有人之地位，是林清富以使用借貸關係將車位移轉予被
    告，被告為有權占用，況該車位被告已停了15、16年，管理
    費被告亦都有在繳。
  2.遙控器當初是住戶以1,000 元購得，是被告之私有財產，不
    關被告甲○○的事。
  (四)被告子○○抗辯：
    第1722建號第20號車位被告有產權，土地被告有持分，是建
    商沒有將建物過戶予被告，況該車位被告已使用20年，管理
    費被告亦都有在繳。
  (五)被告甲○○抗辯：
    南宏社區停車場管委會係大廈地下停車場之車位擁有者所組
    成，被告並非依法定程序而被選任為南宏社區停車場管委會
    之主任委員，因出席會議之人數過少，係以抽籤方式選派被
    告為主任委員，故選任被告為主任委員之決議不合法；況且
    ，南宏社區停車場管委會是否合法成立，尚有疑義，而被告
    本人亦無意願擔任該主任委員職務，故原告主張被告為南宏
    社區停車場管委會之主任委員，要求被告交出車庫遙控器，
    實無理由。
  (六)綜上，均併為答辯聲明：
  1.原告之訴及其假執行之聲請均駁回。
  2.訴訟費用由原告負擔。
  3.如受不利之判決，願提供擔保請准宣告免為假執行。
四、兩造不爭執事項：
  (一)原告於97年7 月間，經由法務部行政執行署板橋行政執行處
    之拍賣程序，取得臺北縣永和市○○段第1721建號即門牌號
    碼臺北縣永和市○○路73號至83號地下室底二層建物所有權
    權利範圍11/23 ，及取得同段第1722建號即門牌號碼臺北縣
    永和市○○路73號至83號地下室底三層建物所有權權利範圍
    21/23 ，上開二建物各劃分為23個停車位，第1721號建物內
    停車位編號為24~42號及45~48號，第1722建號內停車位編號
    為1~23號。原告就上開二建物應有權利範圍計有32個停車位
    ，並依南宏社區停車場管理費繳費規定，自97年8月1日起每
    月繳納每車位管理費500 元。
  (二)第1721建號內編號第39號、第40號車位為被告庚○○占有使
    用，庚○○之前將第40號車位出租予訴外人癸○○，現已終
    止租賃關係。
  (三)第1722建號內編號第7 號車位為被告辛○○、己○○○占有
    使用，被告己○○○將其所有車號9267-DY 汽車停放其上。
  (四)第1722建號內編號第8 號車位為被告丙○○○占有使用，被
    告丙○○○將其所有車號BK-2362 汽車停放其上。
  (五)第1722建號內編號第20號車位為被告子○○占有使用，被告
    子○○之前將第20號車位出租予訴外人戊○○，現已終止租
    賃關係。
五、法院之判斷：
  (一)原告於97年7 月間，經由法務部行政執行署板橋行政執行處
    之拍賣程序，投標買受取得坐落臺北縣永和市○○段第1721
    建號即門牌號碼臺北縣永和市○○路73號至83號地下室底二
    層停車場建物所有權權利範圍11/23，而與其他共有人等12
    人共有上開建物，且該建物停車場係規劃成編號24~42號及
    45~48號，計23個汽車停車位；並同時取得坐落同段第1722
    建號即門牌號碼臺北縣永和市○○路73號至83號地下室底三
    層防空避難室兼停車場建物所有權權利範圍21/23，而與其
    他共有人等2人共有上開建物，且該建物停車場係規劃成編
    號1~23號，計23個汽車停車位。被告庚○○占用1721建號內
    編號第39號、第40號之停車位，被告辛○○、己○○○占用
    1722建號內編號第7號之停車位，被告丙○○○占用1722 建
    號內編號第8號之停車位，被告子○○占用1722建號內編號
    第20號之停車位等事實，為兩造所不爭執，並據原告提出上
    開各建號之建物98年度課稅現值表、登記謄本、地下室第二
    、三層停車場車位平面圖、占用相片、公告、調解筆錄、存
    證信函、法務部行政執行署板橋行政執行處拍賣公告、執行
    命令及不動產權利移轉證書等件（見簡調卷第8至29頁、第
    33頁、板簡卷第107至110頁）在卷可稽，自堪信為真實。原
    告主張被告庚○○、辛○○、己○○○、丙○○○及子○○
    等人未經全體共有人之同意，擅自占用上開停車位等語，為
    被告所否認，並以上開情詞置辯。是本件兩造爭執要點厥為
    ：
  1.原告可否請求被告庚○○、子○○、辛○○、己○○○、丙○○○分別將1721建號內編號第39號、第40號、1722建號內
    編號第20號停車位返還予原告及全體共有人，及1722建號內
    編號第7號、第8號停車位內之車號9267-DY、BK-2362汽車移
    去，並將上開停車位返還予原告及全體共有人？
  2.原告可否依侵權行為法律關係請求被告庚○○、子○○、辛○○、己○○○、丙○○○賠償給付已繳納之停車場管理費
    ？
  (二)原告之訴有理由部分：
  1.按所有人對於無權占有或侵奪其所有物者，得請求返還之。
    對於妨害其所有權者，得請求除去之。有妨害其所有權之虞
    者，得請求防止之；各共有人對於第三人，得就共有物之全
    部，為本於所有權之請求。但回復共有物之請求，僅得為共
    有人全體之利益為之，民法第767條第1項、第821條分別定
    有明文。
  2.經查，本件被告辛○○等人抗辯其占用之停車位，乃地主與
    建商所訂合建房屋契約中，約定應由地主分得之部分，惟建
    商未履行契約義務，僅將停車位現實交付予地主使用，並未
    移轉所有權登記，然未辦理所有權登記，並不影響地主為合
    法占有人之地位，嗣地主合法轉讓停車位予被告，被告仍為
    有權占用無須返還，雖據提出稅金繳交證明、土地建物所有
    權狀、登記謄本、同意書、仲正土地登記專業代理人聯合事
    務所（84）仲總字第023號函文、合建房屋契約書（見板簡
    卷第30至42頁、第94至98頁、本院卷第48至58頁）為證，惟
    經原告所否認，並以其並非合建契約之締約當事人，有關分
    配取得停車位之約定，僅在地主與建商間發生債之拘束效力
    ，並不得對抗第三人，亦不得對抗基於物權關係所生之返還
    所有物請求權云云。查依稅金繳交證明、土地建物所有權狀
    、登記謄本所示，可知被告辛○○確係自訴外人林盧金貴購
    得土地（權利範圍160/10000）、臺北縣永和市○○段1676
    建號即門牌號碼臺北縣永和市○○路75號7樓建物（權利範
    圍全部）及共同使用部分即同段1723建號，惟並無有關1721
    、1722建號之記載，而按經登記之共有不動產，何人為共有
    人應以登記簿之記載為準，有關上開建號並無登記被告等人
    為共有人，有登記謄本可證，是被告自不屬上開建號之共有
    人。再查，依上開合建契約書，僅能證明訴外人林榮春、林
    水池、林勸及林鎰清有合作興建房屋；而依同意書及函文內
    容觀之，雖有記載停車位之產權情形，惟僅得證明林鎰清有
    移轉登記停車位予庚○○、林盧金貴、子○○之義務，而基
    於債權相對性原則，其效力僅於當事人即林鎰清、庚○○、
    林盧金貴、子○○間發生，被告尚不得執以對抗已取得按停
    車位比例分配共有之原告，是被告抗辯其已向林盧金貴、林
    清富、林勸合法取得停車位，非屬無權占有，即非可採。從
    而，原告依上開規定，請求被告移去車輛，並將停車位返還
    予原告及全體共有人，洵為正當。
  (三)原告之訴無理由部分：
  1.按因故意或過失，不法侵害他人之權利者，負損害賠償責任
    ，民法第184條第1項前段定有明文。又關於侵權行為賠償損
    害之請求權，以受有實際損害為成立要件，有最高法院19
    年上字第363號判例要旨參照。本件原告請求被告等人應賠
    償給付原告自97年11月至98年3月止每車位已繳之管理費等
    語，惟查，上開管理費乃原告繳納予南宏社區停車場管委會
    之公共管理基金，用以維護停車場之公共設施，如油電補助
    費、公共電費、升降機保養費、維修費用及油料添加費、消
    防機電保養費等費用，有南宏社區管委會繳費通知單（收據
    ）、停車場管理費繳納收據、收支明細表等件（見簡調卷第
    31、32頁、本院卷第76頁）在卷可稽，且管理費為原告所應
    繳納，與被告是否無權占有，本屬二事，顯無因果關係，況
    被告於使用停車位時，亦有繳納管理費予停車場管委會，是
    難認原告有何實際損害。從而，原告以其受有損害即每月繳
    納管理費予南宏社區停車場管委會之金額，請求被告賠償給
    付，顯屬無據。
  2.另原告主張被告甲○○為南宏社區停車場管委會之主任委員
    ，應交付汽車升降機遙控器予原告，並命車號9267-DY、BK-
    2362等汽車不得進入停車場云云，惟被告甲○○所否認，並
    以其非依法選任之主任委員，且遙控器不在本人占有中等語
    置辯；惟按請求返還所有物之訴，應以現在占有該物之人為
    被告（最高法院29年上字第1061號判例要旨可參），查上開
    遙控器並非在被告甲○○占有中，而係由其他被告辛○○、
    己○○○、丙○○○所占有等情，有本院99年6月23日言詞
    辯論筆錄足徵，顯然被告並未直接占有上開遙控器；至命車
    號9267-DY、BK-2362等汽車不得進入停車場部分，查上開車
    輛並非被告甲○○所有，已如前述，被告甲○○自無從對上
    開車輛為處分，是原告依民法第767條規定，請求被告甲○○應交付汽車升降機遙控器予原告，及命車號9267-DY、BK-
    2362等汽車不得進入停車場云云，洵非有據。
六、綜上，原告基於民法第767條、第821條規定，請求被告庚○○將占用第1721建號內編號第39號、第40號停車位，被告子
    ○○將占用第1722建號內編號第20號停車位返還予原告及全
    體共有人，及被告辛○○、己○○○將占用第1722建號內編
    號第7號停車位之車號9267-DY汽車移去，被告丙○○○將占
    用第1722建號內編號第8號停車位之車號BK-2362汽車移去，
    並將上開停車位返還予原告及全體共有人，即屬有據，應予
    准許；逾此範圍及對被告甲○○之請求，非有理由，應予駁
    回。
七、兩造分別陳明願供擔保，聲請宣告假執行或免為假執行，經
    審核就原告勝訴之部分核無不合，爰各酌定相當之擔保金額
    准許之。至於原告敗訴部分，因其假執行聲請失其附麗不能
    准許，應予駁回。
八、本件事證已臻明確，兩造其餘主張及攻擊防禦方法，經審酌
    後認於本判決結果不生影響，爰不一一論述，附此敘明。
九、結論：原告之訴為一部有理由，一部無理由，依民事訴訟法
    第79條、第85條第1項、第390條第2項、第392條，判決如主
    文。
中    華    民    國    99    年    7     月    21    日
                  民事第一庭    法  官  黎文德
以上正本係照原本作成
如對本判決上訴，須於判決送達後20日內向本院提出上訴狀
中    華    民    國    99    年    7    月     22    日
                                書記官  趙彬
                                                                             │

司法院資訊處製作；財團法人民間司法改革基金會備份。
